---
output:
  html_document:
    toc: false
    toc_float: false
    toc_collapsed: false
    code_download: false
    number_sections: true
---
<div class="container-fluid main-container">
<div id="header">
<h1 class="title toc-ignore">
<B>
<center>
<u>MAS GRÁFICOS</u>
</center>
</div>
</div>
<div class="container">
<div class="jumbotron">
<h4 align="left" class="autor">
<B><FONT COLOR=	#FF7F50>DIAGRAMA DE DISPERSIÓN DE PUNTOS: plot()</FONT></h4>

<h5><FONT COLOR=	#000000>Esta función ofrece muchas variantes dependiendo del tipo de objeto al que se aplique. El caso más simple corresponde a la representación de dos variables x e y. En tal caso, plot(x,y) representa un diagrama de dispersión de puntos de y frente a x.A modo de ejemplo se muestra a continuación un gráfico de la esperanza de vida (LifeExpectancy, que será nuestra variable y) frente al índice de felicidad (Happiness, que es la x) en una muestra de 143 países.</FONT></h5>
</div>
</div>
<div class="container">
<center>
```{r echo=FALSE}
library(Lock5Data)
data(HappyPlanetIndex)
attach(HappyPlanetIndex)
plot(Happiness,LifeExpectancy,pch=19,col="green")
```
</center>
</div>
<div class="container">
<div class="jumbotron">
<h4 align="left" class="autor">
<B><FONT COLOR=	#FF7F50>GRÁFICOS DE CAJA Y BIGOTE: boxplot()</FONT></h4>

<h5><FONT COLOR=	#000000>Lleva a cabo la representación de gráficos de “caja y bigote”. El siguiente ejemplo muestra el reparto de los niveles de felicidad entre las distintas regiones del globo:</FONT></h5>
</div>
</div>
<center>
```{r echo=FALSE}
boxplot(Happiness,Region,col="gold",xlab="Region",ylab="Happiness level",
        main="Average happiness level by region")
```
</center>
<div class="container">
<div class="jumbotron">
<h4 align="left" class="autor">
<B><FONT COLOR=	#FF7F50>REPRESENTACIONES TRIDIMENSIONALES: persp()</FONT></h4>

<h5><FONT COLOR=	#000000>Esta función realiza representaciones tridimensionales (superficies). El dataframe volcano que se distribuye junto con la instalación básica de R (ver help(volcano)) contiene información topográfica del volcán Maunga Whau en Auckland, Nueva Zelanda, definida sobre una malla de 870×610 metros, con un nodo cada 10 metros</FONT></h5>
</div>
</div>
<center>
```{r echo=FALSE}
persp(x = 10*(1:nrow(volcano)), y=10*(1:ncol(volcano)), z=3*volcano, 
      theta = 135, phi = 30, col = "brown", scale = TRUE,
      ltheta = -120, shade = 0.75, border = NA, box = TRUE, main="Volcán Maunga Whau, Auckland, NZ")
```
</center>
  <p align="center" class="lead">
    <a class="btn btn-primary btn-lg "
href="PROPUESTO.html" >siguiente</a>
  </p>
