---
output:
  html_document:
    toc: false
    toc_float: false
    toc_collapsed: false
    code_download: false
    number_sections: true
---
<div class="container-fluid main-container">
<div id="header">
<h1 class="title toc-ignore">
<B>
<center>
<u>GRÁFICOS DE POLÍGONOS DE FRECUENCIA</u>
</center>
</div>
</div>
<div class="container">
<div class="jumbotron">
<h5><FONT COLOR=	#000000>Guardar los datos del histograma. Asigna el gráfico del historama a una variable h. Observa la información almacenada en la variable h a través de h$breaks, h$counts y h$mids. ¿Qué tipo de información almacenan breaks, counts y mids? Dibuja una línea extra en el histograma de manera que represente el polígono de frecuencias.
</FONT></h5>
</div>
</div>
<center>
```{r echo=TRUE}
h= hist(mtcars$carb, main = "Carburetors", ylim=c(0,20), col="red", xlab="Number of Carburetors")
hist(mtcars$carb, main = "Carburetors", xlim=c(0,8), ylim=c(0,20), col="red", xlab="Number of Carburetors")
lines(c(0,h$mids),c(0,h$counts), type = "b", pch = 20, col = "blue", lwd = 3)
```
</center>

<div class="container">
<div class="jumbotron">
<h4 align="left" class="autor">
<B><FONT COLOR=	#FF7F50>POLÍGONO DE FRECUENCIAS ACUMULADA</FONT></h4>
<h5><FONT COLOR=	#000000>Dibuja un gráfico que represente el polígono de frecuencias acumulada . Observa la estructura del código.¿Qué hace la función cumsum()?
</FONT></h5>
</div>
</div>
<center>
```{r echo=TRUE}
plot(c(0,h$mids), c(0,cumsum(h$counts)), type = "b", col = "blue", pch = 20)
```
</center>
</center>
  <p align="center" class="lead">
    <a class="btn btn-primary btn-lg "
href="CIRCULAR.html" >siguiente</a>
  </p>


