---
output:
  html_document:
    toc: false
    toc_float: false
    toc_collapsed: false
    code_download: false
    number_sections: true
---
<div class="container-fluid main-container">
<div id="header">
<h1 class="title toc-ignore">
<B>
<center>
<u>EJERCICOS DE PROPUESTOS</u>
</center>
</div>
</div>

<div class="container">
<div class="jumbotron">
<h4 align="left" class="autor">
<B><FONT COLOR=	#FF7F50>EJERCICIO 01:</FONT></h4>
<h5><FONT COLOR=	#000000>Graficar la suma trapezoidal, Riemann por la derecha, Riemann por la izquierda, y simular la grafica de MonteCarlo.
</FONT></h5>
</div>
</div>
<div class="container">
<center>
```{r echo=FALSE}
fun<-function(x) x^3
x1<-seq(0,1,by=0.01)
plot(x1,fun(x1),col='black', type='l',lwd=2)
polygon(c(0,x1,1),c(0,fun(x1),0),col = 'pink')
#suma trapezoidal
n=15
a=0
b=1
h=(b-a)/n
xi<-a+(0:n)*h
xi
par(mfrow=c(2,2))
plot(x1,fun(x1), col='black',type='l', lwd=2, main='suma trapezoidal')
for(j in 1:n){
  segments(xi[j],0,xi[j+1],0,col = 'blue',lwd = 2)
  segments(xi[j+1],0,xi[j+1],fun(xi[j+1]),col = 'blue')
  segments(xi[j+1],fun(xi[j+1]),xi[j],fun(xi[j]),col = 'blue')
}
pot1<-(h/2)*(fun(a)+fun(b))
pot2<-(h/2)*(sum(2*fun(a+(1:(n-1)*h))))
protra<-pot1+pot2
protra
## por la derecha
plot(x1,fun(x1),col='black', type = 'l', lwd=2,main = 'Riemann por la derecha')
for(l in 1:n){
  segments(xi[l],0,xi[l+1],0,col = 'red',lwd = 2)
  segments(xi[l+1],0,xi[l+1],fun(xi[l+1]),col = 'red',lwd = 2)
  segments(xi[l+1],fun(xi[l+1]),xi[l],fun(xi[l+1]),col = 'red',lwd = 2)
  segments(xi[l],fun(xi[l+1]),xi[l],0,col = 'red',lwd = 2)
}
prode<-sum(fun(xi[-1]))*h
prode
## por la izquierda
plot(x1,fun(x1),col='black', type = 'l', lwd=2,main = 'Riemann por la izquierda')
for(l in 1:n){
  segments(xi[l],0,xi[l+1],0,col = 'green',lwd = 2)
  segments(xi[l],0,xi[l],fun(xi[l]),col = 'green',lwd = 2)
  segments(xi[l+1],0,xi[l+1],fun(xi[l]),col = 'green',lwd = 2)
  segments(xi[l+1],fun(xi[l]),xi[l],fun(xi[l]),col = 'green',lwd = 2)
}
proiz<-sum(fun(xi[-(n+1)]))*h
proiz
#monte carlo
plot(x1,fun(x1),col='black', type = 'l',lwd=2,main = 'MonteCarlo')
mc.in<-function(n1,a,b){
  x<-runif(n1,a,b)
  y<-runif(n1,0,fun(b))
  co<-ifelse(y<=fun(x),'red','black')
  points(x,y,col=co,pch=c(19,19))
}
n1=5000
mc.in(n1,a,b)
x2<-runif(n1,a,b)
y2<-runif(n1,0,fun(b))
co<-ifelse(y2<=fun(x2),'red','black')
table(co)/n1

mc.3<-function(n3,a,b){
  x<-runif(n3,a,b)
  f<-(b-a)*mean(fun(x))
  return(f)
  
}
n3=10000000
mc.3(n3,a,b)
```
</center>
</div>
<div class="container">
<div class="jumbotron">
<h4 align="left" class="autor">
<B><FONT COLOR=	#FF7F50>EJERCICIO 02:</FONT></h4>
<h5><FONT COLOR=	#000000>graficar un histograma donde Se registran los datos de x y n=3000 de las muestras , y se obtiene el siguiente grafico de frecuencias con datos agrupados. Construir un histograma de frecuencias.
</FONT></h5>
</div>
</div>
<center>
```{r echo=FALSE}
x<-round(rnorm(1000,150,2),0)
n=3000
y<-sample(x,n,T)
hist(y)
abline(v=mean(x),lwd=3,lty=2,col=2)
abline(v=mean(y),lwd=3,lty=2,col=4)
```
</center>

<div class="container">
<div class="jumbotron">
<h4 align="left" class="autor">
<B><FONT COLOR=	#FF7F50>EJERCICIO 03:</FONT></h4>
<h5><FONT COLOR=	#000000>declarar una formula para el calculo de una función fx de x, mu y sigma.
</FONT></h5>
</div>
</div>

$$f_X(x;\mu,\sigma)=\displaystyle \frac{1}{\sqrt{2\pi}\,\sigma}\,\, e^{-\frac{1}{2}(\frac{x-\mu}{\sigma})^2}$$
<div class="container">
<div class="jumbotron">
<h4 align="left" class="autor">
<B><FONT COLOR=	#FF7F50>EJERCICIO 04:</FONT></h4>
<h5><FONT COLOR=	#000000>graficar pese que un dado está trucado, de forma que las probabilidades con una funcion n, obtener las proporcionales a los datos probabilisticos de estas.
</FONT></h5>
</div>
</div>
<div class="container">
<center>
```{r echo=FALSE}
dados<-1:6
dado<-function(n){
  mean(sample(dados,n,T))
}
plot(sapply(1:1000,dado),type='l',col='blue')
abline(h=3.5, lwd=2, lty=2,col='red')
sapply(1:10,dado)
mean(dados)
```
</center>
</div>
  <p align="center" class="lead">
    <a class="btn btn-primary btn-lg "
href="EXAMENES.html" >siguiente</a>
  </p>